ACORDAO-COMPLETO-2424731

ACÓRDÃO DE RELAÇÃO

ACÓRDÃO DE RELAÇÃO 8762/2020 ATA 29/2020 - SEGUNDA CÂMARA

Acórdão 8762/2020-TCU-Segunda Câmara
	Os ministros do Tribunal de Contas da União, reunidos em sessão de 2ª Câmara, ACORDAM, por unanimidade, com fundamento nos arts. 1º, inciso V; 39, inciso II, da Lei 8.443/92; c/c os arts. 1º, inciso VIII; 143, inciso II; 260, § 5º, do Regimento Interno, em considerar prejudicado, por perda de objeto, o exame do ato de concessão referente ao interessado identificado no item 1.1., de acordo com os pareceres emitidos nos autos.
1. Processo TC-Processo 027.941/2020-5 (PENSÃO MILITAR) 
	1.1. Interessados: Alice de Almeida Ferreira Serrado Brito (XXX.282.547-XX) ; Amelia Delgado Boschoski (XXX.567.187-XX) ; Anice Siqueira dos Santos (XXX.984.067-XX) ; Carmelita Cavalcanti do Nascimento (XXX.910.207-XX) ; Carmem Baceiredo Pinto (XXX.037.917-XX) ; Cilli da Silva Morais (XXX.341.197-XX) ; Elisa Cordeiro (XXX.341.997-XX) ; Evelina Chianello Laprano (XXX.706.387-XX) ; Helena Lemos dos Santos (XXX.105.897-XX) ; Josephina Gomes Ramalho (XXX.154.037-XX) ; Lindalva dos Santos Araujo (XXX.638.307-XX) ; Lourdes Seraphim Maciel Monteiro (XXX.154.467-XX) ; Lygia Coutinho de Mendonca (XXX.728.927-XX) ; Maria Luiza Alcoforado Lemgruber (XXX.929.297-XX) ; Maria do Carmo Cruz Gouveia (XXX.537.997-XX) ; Marlene Ramos da Silva Boia (XXX.702.607-XX) ; Philomena Bessa Mury (XXX.579.047-XX) ; Rosa de Souza Giambarba (XXX.718.547-XX) ; Rosalina Paura Blois (XXX.529.727-XX) ; Teresa Cristina Lima Miranda (XXX.276.087-XX) ; Terezinha Goncalves Ferreira Mendes (XXX.371.187-XX) ; Vera Gouveia Alves (XXX.350.987-XX) 
	1.2. Órgão/Entidade: Ministério da Defesa-comando do Exército
	1.3. Relator: Ministro Aroldo Cedraz
	1.4. Representante do Ministério Público: Procurador Júlio Marcelo de Oliveira
	1.5. Unidade Técnica: Secretaria de Fiscalização de Pessoal (SEFIP) .
	1.6. Representação legal: não há.
	1.7. Determinações/Recomendações/Orientações: não há.

Segunda Câmara

Alice de Almeida Ferreira Serrado Brito (XXX.282.547-XX); Amelia Delgado Boschoski (XXX.567.187-XX); Anice Siqueira dos Santos (XXX.984.067-XX); Carmelita Cavalcanti do Nascimento (XXX.910.207-XX); Carmem Baceiredo Pinto (XXX.037.917-XX); Cilli da Silva Morais (XXX.341.197-XX); Elisa Cordeiro (XXX.341.997-XX); Evelina Chianello Laprano (XXX.706.387-XX); Helena Lemos dos Santos (XXX.105.897-XX); Josephina Gomes Ramalho (XXX.154.037-XX); Lindalva dos Santos Araujo (XXX.638.307-XX); Lourdes Seraphim Maciel Monteiro (XXX.154.467-XX); Lygia Coutinho de Mendonca (XXX.728.927-XX); Maria Luiza Alcoforado Lemgruber (XXX.929.297-XX); Maria do Carmo Cruz Gouveia (XXX.537.997-XX); Marlene Ramos da Silva Boia (XXX.702.607-XX); Philomena Bessa Mury (XXX.579.047-XX); Rosa de Souza Giambarba (XXX.718.547-XX); Rosalina Paura Blois (XXX.529.727-XX); Teresa Cristina Lima Miranda (XXX.276.087-XX); Terezinha Goncalves Ferreira Mendes (XXX.371.187-XX); Vera Gouveia Alves (XXX.350.987-XX)

AROLDO CEDRAZ

não há.

Procurador Júlio Marcelo de Oliveira

PENSÃO MILITAR (PMIL)

Secretaria de Fiscalização de Pessoal (SEFIP).